# 长期股权投资减值测试依据

提问人：mumu654321 时间：2020-04-26 20:33:07
请教陈版主：
请教一下新三板申报公司（简称申报公司），实际控制人A自然人，申报期间 2018 年度、 2019 年度、 2020 年 3 月31 日，申报期间长期股权投资的减值测试依据：
资料：申报公司 2014 年与其他小股东成立了一家控股子公司（申报公司持股90%，申报公司投资 900 万元，子公司注册资本 1000 万元），由于经营不善，截止 2017 年末、 2018 年末、 2019 年末， 2020 年 3 月底，该子公司净资产分别为-200多万、-900多万、-1054多万、-1009多万， 2019 年 10 月该申报公司持有的子公司30%的股权按照每股 1 元的价格（转让价格 300 万元）转让给申报公司的实际控制人A， 2020 年 3 月申报公司将剩余股权（持股60%）全部转让给无关联关系第三方，转让价格 60 万元。
请教申报公司对子公司的长期股权投资在 2017 年底、 2018 年底、 2019 年底如何计提减值准备，以什么作为依据合适，还是说可以不计提减值准备。

回答人：chenyiwei
从此处主帖所述情况看， 2019 年 10 月转让30%股权给实际控制人的价格显然不能代表其股权的公允价值， 2020 年 3月转给第三方的价格公允性也存疑，建议进一步核实转让给第三方的作价依据，判断是否公允、合理，是否涉及隐蔽的关联方交易，以及申报公司的关联方是否向受让方提供了隐蔽的担保等。
如果向第三方转让作价合理的，可能可以将转让给第三方的作价作为计提 2019 年末长投减值准备的考虑因素之一。
如果无法判断公允性的，则基于谨慎考虑，建议在 2017 、 2018 、 2019 年末对该项股权投资在个别报表层面全额计提减值准备，同时谨慎考虑能否确认 2020 年 3 月的股权转让损益。